【裁判字號】    89,上易,226
【裁判日期】    890824
【裁判案由】    竊盜
【裁判全文】
臺灣高等法院花蓮分院刑事判決                八十九年度上易字第二二六號
    上訴人即被告  乙○○
右列上訴人即被告因竊盜案件，不服臺灣花蓮地方法院八十九年度易字第一七０號中
華民國八十九年六月二十三日第一審判決( 起訴案號：臺灣花蓮地方法院檢察署八十
九年度偵字第七五一號 )，提起上訴，本院判決如左：
    主  文
原判決撤銷。
乙○○連續攜帶兇器毀越門扇於夜間侵入住宅竊盜，處有期徒刑陸月。
扣案之尖嘴鉗壹支、拔丁器壹支及手套壹副，均沒收。
    事  實
一乙○○基於意圖為自己不法所有之概括犯意，先於民國（下同）八十九年二月二十
  二日凌晨四時五十分許之夜間，侵入由甲○○所經營平日有人居住之花蓮縣花蓮市
  ○○○街一號新格超商內，攜帶其所有客觀上對人體具有殺傷力之兇器尖嘴鉗乙支
  ，毀壞超商後門大鎖並卸下門片後踰越進入，竊取店內收銀機乙台（內有硬幣新台
  幣四千二百五十八元），得手後離去上址，至路旁正欲騎乘機車離去之際即為警當
  場查獲，並扣得上開尖嘴鉗乙支；復於同年三月一日凌晨三時十分許之夜間，在花
  蓮市○○○街三十四號騎樓下，攜帶其所有客觀上對人體亦具有殺傷力之兇器拔丁
  器乙支及手套乙副，竊取徐漢良所有置放於騎樓下之兒童遊戲機投幣箱內之錢幣，
  正著手撬開投幣箱，尚未竊得錢幣之際，即為民眾發現報警當場查獲，並扣得拔丁
  器乙支及所使用之手套乙副。
二案經花蓮縣警察局花蓮分局報請臺灣花蓮地方法院檢察署檢察官偵查起訴及移送併
  辦。
    理  由
一訊據上訴人即被告乙○○對於右揭犯罪事實，業據於警訊時及偵審中坦承不諱，核
  與被害人甲○○、徐漢良指訴之情節相符，並有扣案之尖嘴鉗、拔丁器各乙支、贓
  證物品認領保管收據乙紙、現場照片六幀在卷可按。至被告對於行竊兒童遊戲機之
  犯行，雖另辯稱係遭李秋男唆使行竊以還錢，其不得已乃聽命行竊，而拔丁器、手
  套均是李秋男所提供云云，惟查此部分並無事證可資證明，李秋男並經檢察官為不
  起訴處分，有不起處分書乙紙在卷可稽，從而，被告此部分之辯詞尚難採信，前開
  拔丁器、手套應認係被告所有已供行竊之物。本件事證明確，被告所辯不足採信，
  犯行洵堪認定。
二核被告乙○○所為，係犯刑法第三百二十一條第一項第一款、第二款、第三款之加
  重竊盜罪及同條第二項、第一項第三款之加重竊盜未遂罪。其先後二次犯行，有既
  遂，有未遂，時間緊接，構成要件相同，顯係基於概括犯意反覆為之，應依連續犯
  之規定，論以加重竊盜既遂罪，又移送併辦部分，與公訴人起訴之犯罪事實有裁判
  上一罪之連續犯關係，本院自得一併審理，併此敘明。原審予以論罪科刑，固非無
  見，惟被告於本院中已與被害人達成民事賠償和解，表示不願追究，原審未及審酌
  ，尚有未合，被告之上訴意旨執此指摘原判決不當，為有理由，應予撤銷改判。爰
  審酌被告之素行、犯罪之手段、竊取之物品、甫經警方查獲移送偵辦後，仍不知警
  惕，再行犯案，顯然有藐視法律處罰之意思及犯罪後坦承犯行等一切情狀，量處如
  主文所示第二項之刑。又扣案之尖嘴鉗、拔丁器各乙支及手套乙副，為被告所有已
  供犯罪使用之物，應予以宣告沒收。
據上論斷，應依刑事訴訟法第三百六十九條第一項前段、第三百六十四條、第二百九
十九條第一項前段、刑法第三百二十一條第一項第一款、第二款、第三款、第二項、
第五十六條、第三十八條第一項第二款，判決如主文。
中      華      民      國      八十九      年    八      月    廿四    日
                                     審判長法官  吳  鴻  章
                                           法官  林  德  盛
                                           法官  黃  永  祥
右正本證明與原本無異。
本件不得上訴。
                                         書記官  陳  淑  芬
中      華      民      國      八十九      年    八      月    廿四    日


司法院資訊處製作；財團法人民間司法改革基金會備份。
